臺灣桃園地方法院刑事判決　　　　　　　　　　　　　九十年度易字第一三三五號
　　公　訴　人　臺灣桃園地方法院檢察署檢察官
　　被　　　告　乙○○
右列被告因竊盜案件，經檢察官提起公訴（九十年度偵字第七二九八號），本院判決
如左：
    主  文
乙○○竊盜，累犯，處有期徒刑陸月，如易科罰金以參佰元折算壹日。
    事  實
一、乙○○前於民國八十五年間，因詐欺案件，經本院判處有期徒刑四月確定，於八
    十六年一月六日執行完畢，復於九十年四月間因贓物案件，經本院判處拘役五十
    日，猶不知儆醒，復意圖為自己不法之所有，於九十年二月十六日十九時許，在
    台北縣三芝鄉○○村○○路與中興街口，見車號九Ａ─七二七二號自用小客車駕
    駛人甲○○下車購物引擎未熄火，認有機可趁，遂將之駛離而竊取得手，並於同
    年月十九日以新台幣（下同）三萬元之代價轉賣與丙○○（由本院另案審理）牟
    利，迨於同年月二十七日二十二時二十分許，丙○○於桃園縣中壢市○○○街一
○二號地下三樓停車場駕駛上開贓車時，為埋伏於現場之員警當場逮獲而查悉上
    情。
二、案經台灣桃園地方法院檢察署檢察官自動檢舉偵查起訴。
    理  由
一、訊據被告乙○○矢口否認有右揭竊盜犯行，辯稱：伊未賣該部贓車予丙○○，起
    訴書所指車輛失竊當天，伊與丁○○及兩位朋友在討論開檳榔攤之事云云。經查
    ：
    （一）、上開自小客車係黃秋菊所有，由甲○○駕駛於九十年二月十六日十九時
            許，在台北縣三芝鄉○○村○○路與中興街口下車至便利商店購物時，
            因未熄火而遭竊一節，業據被害人甲○○於警訊中指述綦詳，並有中壢
            分局內壢派出所贓物認領保管領據一紙在卷可憑。
    （二）、又查：上述失竊之自用小客車係被告於其任職之工廠出售予丙○○乙情
            ，亦據證人即駕駛該車為警查獲之丙○○於警訊中證稱：「該部自小客
            車是伊跟一名綽號阿賢之男子以三萬元之代價所購買，伊以00000
            00000號行動電話與阿賢聯絡，阿賢大約二十四歲到二十七歲左右
            ，身高約一六五公分至一七○公分，微胖，戴眼鏡，伊知道阿賢之上班
            處所，阿賢是在九十年二月十九日十六時至十七時間在八德市○○路附
            近親自將該車鑰匙及防盜器一併交予伊，伊同時將二萬元交給阿賢，伊
            知道該部自小客車是失竊車輛，買車時阿賢有說這部車是偷來的」等語
            ；於偵訊中結稱：「在庭之被告乙○○即綽號阿賢之人，伊係以總價三
            萬元向他購買該車，已付二萬元，購買時已知是贓車」等語，於本院九
            十年八月十五日、十二月五日調查時仍堅稱：「伊是透過丁○○與被告
            認識，當時被告就跟伊提起有車要賣，地點是在八德市某工廠，在場之
            人還有丁○○，第一次去看車，第二次去牽車，都在同一地點，牽車當
            天是禮拜一，付給被告二萬元，另外一萬隔一禮拜付，被告給伊000
            0000000號手機號碼聯絡付款事宜，交車地點是在被告工廠外面
            ，其工廠出去右轉有一個池塘，附近還有派出所」、「伊記得牽車是禮
            拜一，前兩天有過去看車，是乙○○打電話給伊，問伊是否要買車，蘇
            正勳帶伊過去看車」等語不移。而0000000000號行動電話號
            碼係由被告於前年申請使用迄今，其間未曾交由他人使用一節，亦據被
    告於偵訊中供明在卷外，並有東信電訊行動電話號碼資料查詢一紙附卷
            可稽。而上述門號之行動電話與丙○○有通話紀錄之情，復為被告所自
            承。另經本院函請桃園縣八德分局查明被告所任職位於八德市○○路一
            四三三號之泰峰染化工業股份有限公司（下稱泰峰公司）相關地理位置
            （即工廠出去右轉有一處池塘，附近另有派出所），核與證人丙○○上
            述於本院審理時所陳被告任職處所之工廠所在環境悉相符合，亦有八德
            分局函附照片六張、泰鋒工廠相關位置圖一紙在卷可憑。足見，證人羅
            仕鴻上述於警偵訊及本院審理時有關在被告任職之工廠交易失竊車輛及
            以000000000號行動電話連絡被告洽商付款事宜之證詞，要非
            憑空杜撰。
    （三）、被告雖辯稱：不曾出售車輛予丙○○，且與丙○○僅於洗車廠見過一次
            面，丁○○並未帶丙○○到工廠找過伊，丁○○沒有手機，有時會向伊
            借手機打給丙○○。證人丁○○亦於本院附和被告之說詞證稱：伊與蕭
            俊賢認識十多年，丙○○與乙○○二人是在洗車廠認識，其後二人應該
            沒有再見過面，伊未曾帶丙○○到被告工廠，‧‧，曾跟乙○○借手機
            打給丙○○一、二次云云。然查：被告於九十年四月十一日偵訊時供稱
            ：伊不認識丙○○，不知丙○○為何會有伊手機號碼，伊沒有聽過這個
            人等語；於同年月十三日偵訊時，仍矢口否認認識在庭之丙○○，迨至
            本院調查時始坦承與丙○○曾有過一面之緣。從而，被告與丙○○既非
            素未謀面，竟於偵訊時一再隱瞞認識丙○○之情事，已見情虛。不惟如
            此，證人丙○○於本院審理時所陳述被告任職之泰峰公司工廠所在環境
            與該公司相關地理位置悉相符合，已據於理由（二）述明。若謂被告與
            丙○○間僅在洗車廠見過一面，羅某不曾到過被告工廠。果爾，則羅仕
            鴻豈能將被告任職之工廠所在位置及周邊環境描述得如此詳盡。另依證
            人丁○○所述其擁有0000000000號、0000000000
            號手機，衡情已無必要向被告借用手機，況被告於偵查中即已供明上述
            手機申請後並未交予他人使用之情，是彼等上述之辯解，核與事理不符
            ，已難置信，且意在匿飾丙○○與被告在泰峰公司之工廠交易失竊車輛
            及以被告所有之000000000號行動電話連絡付款事宜，至為灼
            然。故證人丙○○所述上揭失竊之自用小客車係被告出售之情，實信而
            有徵。
    （四）、被告又辯稱：上述自用小客車失竊之時間其有不在場之證明云云。而其
            所舉之證人丁○○、蕭元偉於本院九十年九月十二日調查時亦附和其說
            詞，證稱：九十年二月十六日晚上六、七時到九、十時間，由丁○○載
            同被告到蕭元偉家討論經營檳榔攤事宜云云。惟徵諸被告所述竊案發生
            當日與丁○○、蕭元偉洽商經營檳榔攤之經過情形，其供稱：「因蘇正
            勳知道檳榔攤之作業，所以跟他一起過去，伊跟蕭元偉各出資十萬元，
            錢由蕭元偉先借給伊，上個月才找到地點，當天蕭元偉的太太上班還沒
            有回來，因為沒看到，蕭元偉有炒一點菜給伊三人吃」等語；丁○○陳
            稱：「當時只有伊、乙○○及阿偉三人，他們二人在談開檳榔攤之事，
            伊沒有加入」等語；蕭元偉則稱：「被告於九十年二月十六日來當天，
            伊與伊太太在家，伊請伊太太炒小菜請被告吃，共有四個人吃，當天沒
            有談到各出資多少錢，伊說錢全部由伊出，由被告經營，盈餘一人一半
            ，檳榔攤已開二、三個月」等語。是彼等三人對於近半年之前洽談檳榔
            攤經營之日期記憶如此深刻，就一般經驗言，殊值懷疑，且若有其事，
            何以被告與蕭元偉間就檳榔攤開設之時間、雙方有無出資、金額多寡等
            攸關合夥經營之重要事項、及商談時明顯可見之在場人數及用餐情形之
            供述互不一致。所云九十年二月十六日夜間彼等三人於蕭元偉家中洽談
            檳榔攤事宜，要屬證人蘇、蕭二人為迴護被告而與之勾串說詞，甚為彰
            顯，自難遽信。又被告於九十年二月十六日雖無請假缺勤紀錄，有泰峰
            公司函附員工請假卡一紙在卷可稽。然依上述泰峰公司函亦可知，被告
            下班時間為十六時三十分，而失竊之時間為同日夜間七時許，故其於下
            班後，由泰峰公司所在之桃園縣八德市前往該車輛失竊地點台北縣三芝
            鄉，時間上並非不可能。從而，以上之辯解及證詞，均不足為被告案發
            時不在場之有利證明。
    （五）、末查：該部自小客車係於九十年二月十六日夜間七時許（即星期五）失
            竊，證人丙○○所述交車日期係同年月十九日即星期一，看車日期則是
            交車前二天即同年月十七日。由是可知，上述失竊之車輛自失竊後以迄
            於丙○○所述目賭被告持有之時間，其間隔不及一日。衡諸行竊者之犯
            罪動機及目的，無非留供己用或自行變賣處分居多，其甘冒觸犯法紀風
            險取得之物，竟不及一日即任意交予被告處分，其情已屬罕見，另佐以
            被告一再匿飾該車輛係其出售予證人及夥同證人蘇、蕭二人虛構失竊當
            日不在場證明之情，並參以證人丙○○證稱：被告於售車時曾告知該車
            是偷來的等語（按他人竊得之車縱或交予被告處分，為掩飾犯行，未必
            告知車輛之來源）各情相互以觀。如謂上述車輛並非被告於事實欄所載
            之時、地所竊，熟能置信。從而，事證已明，被告右揭竊盜犯行，應可
            認定。
二、核被告所為係犯刑法第三百二十條第一項之竊盜罪。又查：被告前於八十五年間
    ，因詐欺案件，經本院判處有期徒刑四月確定，於八十六年一月六日執行完畢，
    茲於五年內再犯本件有期徒刑以上之罪，為累犯，應依法加重其刑。爰審酌被告
    之素行、犯罪之動機、目的、手段、竊得財物價值、所生危害，及犯後猶多飾卸
    之態度等一切情狀，量處如主文所示之刑，併諭知易科罰金之折算標準，以資懲
    儆。
據上論斷，應依刑事訴訟法第二百九十九條第一項前段、刑法第三百二十條第一項、
第四十七條，罰金罰鍰提高標準條例第一條前段、第二條，判決如主文。
本案經檢察官郭靜文到庭執行職務
中      華      民      國      九十一      年    一    月    二十四    日
                                      臺灣桃園地方法院刑事第五庭
                                          審判長法  官  江俊義
                                                法  官  丁俊成
                                                法  官  鍾淑慧
右正本證明與原本無異。
如不服本判決，應於判決送達後十日內，向本院提出上訴狀。
                                                書記官  吳一凡
中      華      民      國      九十一      年    一    月    二十四    日
附論罪科刑依據之法條：
刑法第三百二十條
意圖為自己或第三人不法之所有，而竊取他人之動產者，為竊盜罪，處五年以下有期
徒刑、拘役或五百元以下罰金。
意圖為自己或第三人不法利益，而竊佔他人之不動產者，依前項之規定處斷。
前二項之未遂犯罰之。
